【裁判字號】    97,監,247
【裁判日期】    970908
【裁判案由】    選定禁治產人監護人
【裁判全文】
臺灣高雄地方法院民事裁定               97年度監字第247號
聲  請  人  戊○○
被禁治產人  丁○○
即相對人
上聲請人聲請選定禁治產人丁○○之監護人事件，本院裁定如下
：
  主  文
選定聲請人戊○○為禁治產人丁○○之監護人。
程序費用新臺幣壹仟元由禁治產人負擔。
  理  由
一、本件聲請意旨略以：聲請人戊○○係相對人丁○○（男性、
    民國○○年○ 月○○日生、身分證統一編號：Ｚ000000000號，住
    高雄縣仁武鄉○○村○ 街26號）之長子，鈞院前以95年度禁
    字第227 號裁定宣告相對人丁○○為禁治產人，並指定相對
    人之配偶陳何月為相對人之監護人，然因陳何月現已死亡，
    為確保禁治產人丁○○之權益，依法應由親屬會議中另選出
    適合之監護人，然因禁治產人之現有親屬僅餘大姐丙○、
    二姐乙○○及同母異父弟弟甲○○等3 人，依民法第1131
    條第1 項之規定，不足親屬會議法定人數，無法召開親屬會
    議選定監護人，爰依民法第1110條、第1111條聲請鈞院指定
    聲請人戊○○為相對人之監護人等語。
二、按禁治產人應置監護人；禁治產人之監護人，應依配偶、父
    母、與禁治產人同居之祖父母、家長、後死之父或母以遺囑
    指定之人等順序定之，不能依上列順序定監護人時，則應由
    法院徵求親屬會議之意見選定之。民法第1110條、第1111條
    分別定有明文。
三、經審核聲請人提出本院95年度禁字第227 號一份、大姐丙○
    柳、二姐乙○○及同母異父弟弟甲○○等3 人戶籍謄本及除
    戶謄本，堪認聲請人主張之為真實。再查，禁治產人丁○○
    之原監護人即其配偶陳何月現已死亡，父母親均亦早逝，復
    無民法第1111條第1 項其他各款規定之監護人可行使監護職
    務，有上開戶籍謄本及除戶謄本足憑，本院審酌聲請人主張
    禁治產人之最近親屬僅餘3 人而未能召開親屬會議，且聲請
    人戊○○為禁治產人之長子於陳何月擔任禁治產人之監護人
    時，因陳何月業已年邁體衰，多由戊○○從旁協助處理監護
    事務，另聲請人戊○○亦具狀陳明願為照顧之意等情，足資
    認定聲請人戊○○為適任禁治產人丁○○監護之人選。故依
    上開規定，選定聲請人戊○○（男，民國○○年○ 月○○日生，
    身分證統一編號：Ｚ000000000號）為禁治產人丁○○之監護
    人，負責護養及治療丁○○之身體及生活。
四、依民事訴訟法第608 條第1 項、非訟事件法第24條第1 項，
    裁定如主文。
中    華    民    國    97    年    9     月    8    日
                  家事法庭 法  官  施敏雄
以上正本係照原本作成。
如對本裁定抗告，須於裁定送達後10日之不變期間內，向本院提
出抗告狀，並繳納抗告費新臺幣1,000元
中    華    民    國    97    年    9     月    10    日
                           書記官  黃進遠


司法院資訊處製作；財團法人民間司法改革基金會備份。
